臺灣士林地方法院交通事件裁定　　　　　　　　　　九十一年度交聲字第六六三號
　　原處分機關　交通部公路總局台北區監理所基隆監理站
　　異議人即
　　受處分人　　乙○○
右列受處分人因違反道路交通管理處罰條例案件，對於交通部公路總局台北區監理所
基隆監理站民國九十一年五月三十一日所為之處分（原處分案號：甲○字第裁四二─
Ｚ00000000號），聲明異議，本院裁定如左：
    主  文
異議駁回。
    理  由
一、按汽車行駛人，持逾期之駕駛執照駕車者，處新台幣一千八百元以上三千六百元
    以下罰鍰；又汽車駕駛人拒絕接受酒精濃度測試之檢定者，處新台幣六萬元罰鍰
    ，道路交通管理處罰條例第二十二條第一項第六款、第三十五條第三項分別定有
    明文。
二、本件異議人乙○○於民國九十一年四月十一日凌晨三時許，酒後駕駛車牌號碼Ｄ
    Ｘ─五二０七號自用小客車，行經國道一號高速公路（即中山高）北上二公里處
    ，因該車行駛時忽左忽右，車身搖擺不定，駕駛行為異常，經巡邏警車攔停該車
    於大業隧道出口前受檢，詎該車駕駛即異議人乙○○執意離去，拒絕酒測，且出
    示逾期之駕駛執照，因異議人不願配合酒精測試，嗣經費時三十分鐘，執勤員警
    始逕行舉發等情，業據舉發機關內政部警政署國道公路警察局第一警察隊函敘甚
    明，復有舉發違反道路交通管理事件通知單影本附卷可稽，至異議人雖辯稱：伊
    當時確從台北載朋友回基隆，在隧道口被攔檢，當時伊有喝一點酒，並表示要去
    尿尿，要員警等一下，當時員警就說在現場小便即可，但因那裡是公共場所，伊
    因此就走到比較暗的地方，不料員警就追過來，以為伊要逃走，又將伊帶回原處
    ，但伊真的忍不住，就在現場尿了起來，沒想到員警就拍照存證，並登記伊行照
    ，接著就開警車走了，伊並沒有拒絕酒測云云。然查，異議人確於前揭時、地酒
    後駕車，因駕駛行為異常，為警攔停，並當場告知違規事實，業據異議人供承在
    卷，而整個取締過程約費時三十分鐘，異議人皆以如廁為由，拒絕酒測，是執勤
    員警自無誤認之可能，況縱異議人急需小便，而酒測依指示呼氣即可完成，異議
    人大可先行酒測再上廁所，是所辯要屬卸責之詞，尚難採信。次按交通警員掣單
    舉發違反道路交通管理處罰條例所列之違規事實，本質上為行政處分，係公務員
    基於職務上權力，依法就特定之具體事件所為具公法上效果之單方行政行為，基
    於公務員為公法上行為具有公信力之原則，該行政處分當可被推定為真正，其據
    以依法處分之事實認定亦為正確無誤，本此公信原則，乃立法者賦予行政機關制
    定違反道路交通事件統一裁罰標準及處理細則，使執勤警員得當機處分（如該細
    則第二十三條）以維護交通秩序、安全之行政目的，反之，若謂公務員一切行政
    行為均需預留證據以證其實，則國家行政勢必窒礙難行，據此，刑事訴訟法就犯
    罪證據有關之規定中，與屬行政秩序罰之交通違規裁罰本旨不合之部分，自不在
    準用之列。本件異議人既未就執勤員警之舉發有誤提出確實證據以供調查，亦無
    任何證據足資證明有捏造事實違法取締之情事，則執勤警員本其維護交通秩序、
    安全職責所為之舉發，自應受到合法、正確之推定，且衡諸現場查獲之警員與異
    議人並無仇隙，當無設詞攀誣之理，是異議人於上開時、地酒後持逾期駕照駕車
    ，且拒絕酒精濃度測試之檢定等事實，堪以認定。原裁決機關援引首開規定，並
    參酌異議人不依通知期日到案，裁處罰鍰新台幣六萬一千八百元，核無不合，異
    議人猶執前詞否認違規，其異議為無理由，應予駁回。
據上論斷，應依道路交通案件處理辦法第十九條，裁定如主文。
中      華      民      國     九十一    年      十一    月    二十九   日
                                     臺灣士林地方法院交通法庭
                                         法  官  李  育  仁
右正本證明與原本無異。
如不服本裁定應於送達後五日內向本院提出抗告狀。
                                         書記官  李  家  敏
中      華      民      國     九十一    年      十二    月      六     日
